臺灣高等法院高雄分院刑事裁定          100年度抗字第175號
抗  告  人
即受刑人    李建國
上列抗告人因聲請定應執行刑案件，不服臺灣高雄地方法院中華
民國100 年4 月27日裁定（100 年度聲字第1430號），提起抗告
，本院裁定如下：
    主  文
抗告駁回。
    理  由
一、本件抗告意旨略以：
  (一)本案裁定計11罪，經原審定應執行刑為有期徒刑6 年。惟此
    項裁定漏執行2 罪竊盜罪，分別判處有期徒刑5 月及4 月，
    與本裁定附表編號1 、2 所示之2 罪，合併執行1 年7 月，
    業於99年10月1 日執行完畢，何以檢察官又將附表編號1 、
    2 所示之2 罪聲請法院重新執行？
  (二)請貴院參照100 年度執嵐字第481 號之標準（該案偽造文書
    15罪所處之刑為有期徒刑100 個月，經法院定應執行刑為有
    期徒刑33個月，減刑本刑逾3 分之2 ），比照抗告人即受刑
    人李建國（下稱受刑人）本案11罪計80個月，原審裁定應執
    行刑有期徒刑72個月，僅減刑本刑逾10分之1 ，與上開案件
    差距甚大，違反比例原則。
  (三)綜上，原裁定顯有疏失，請將原裁定撤銷，重新給予公平合
    法之應執行刑云云。
二、按數罪併罰，應依分別宣告其罪之刑為基礎，定其應執行刑
    ，此觀刑法第51條規定自明，故一裁判宣告數罪之刑，雖曾
    經定其執行刑，但如再與其他裁判宣告之刑定其執行刑時，
    前定之執行刑當然失效，仍應以其各罪宣告之刑為基礎，定
    其執行刑，不得以前之執行刑為基礎，以與後裁判宣告之刑
    ，定其執行刑（最高法院59年度台抗字第367 號裁定意旨參
    照）。次按被告犯應併合處罰之數罪，經法院以判決或裁定
    定其數罪之應執行刑確定者，該數罪是否執行完畢，均係以
    所定之應執行刑全部執行完畢為斷。其在定應執行刑之前已
    先執行之有期徒刑之罪，因嗣後與他罪合併定應執行刑，而
    由檢察官換發執行指揮書執行應執行刑，是其前已執行之有
    期徒刑部分，僅應予扣除，該罪宣告之刑不能認為已執行完
    畢（最高法院93年度台非字298 號判決意旨參照）。再按法
    律上屬於自由裁量事項，尚非概無法律性之拘束，在法律上
    有其外部界限及內部界限。前者法律之具體規定，使法院得
    以具體選擇為適當裁判，此為自由裁量之外部界限。後者法
    院為自由裁量時，應考量法律之目的，法律秩序之理念所在
    ，此為自由裁量之內部界限。法院為裁判時，2 者均不得有
    所踰越。在數罪併罰而有2 裁判以上，應定其應執行刑之案
    件，法院所為刑之酌定，固屬自由裁量事項，然對於法律之
    內、外部界限，仍均應受其拘束（最高法院91年度台非字第
    32號、92年度台非字第187 號判決意旨參照）。
三、經查：
  (一)本件受刑人因竊盜等案件，所犯如附表所示之11罪，業經原
    審法院及本院先後判處如附表所示之刑，並於附表「判決確
    定日期」欄所示之日期分別確定在案等情，有臺灣高等法院
    被告前案紀錄表及附表所列各該刑事判決書在卷可稽。且受
    刑人所犯如附表所示之11罪，符合刑法第50條、第53條「裁
    判確定前犯數罪者併合處罰，並依刑法第51條之規定定其應
    執行之刑」之要件，是原審法院依檢察官之聲請定其應執行
    之刑，尚無不合，合先敘明。
  (二)抗告意旨雖謂：本案裁定漏執行2 罪竊盜罪，分別判處有期
    徒刑5 月及4 月，且該2 罪與本裁定附表編號1 、2 所示之
    2 罪，合併執行1 年7 月，業於99年10月1 日執行完畢，何
    以檢察官又將附表編號1 、2 所示之2 罪聲請法院重新執行
    云云。經查：
  1.受刑人固因竊盜案件，經原審法院以100 年度審易字第1163
    號判決分別判處有期徒刑5 月及4 月確定，此有上開判決書
    及臺灣高等法院被告前案紀錄表各1 份在卷可稽，惟該2 罪
    竊盜犯行之時間分別為民國99年12月26日、100 年1 月25日
    ，已在本案定應執行刑案件最早之判決確定日期98年8 月24
    日之後，並不符合刑法第50條「裁判確定前犯數罪者，併合
    處罰之」之定應執行刑要件。職是，檢察官未就上開2 罪竊
    盜罪與本案11罪聲請法院定其應執行之刑，尚無不合。
  2.按被告犯應併合處罰之數罪，經法院以判決或裁定定其數罪
    之應執行刑確定者，該數罪是否執行完畢，均係以所定之應
    執行刑全部執行完畢為斷。其在定應執行刑之前已先執行之
    有期徒刑之罪，因嗣後與他罪合併定應執行刑，而由檢察官
    換發執行指揮書執行應執行刑，是其前已執行之有期徒刑部
    分，僅應予扣除，該罪宣告之刑不能認為已執行完畢（最高
    法院93年度台非字298 號判決意旨參照），已如上述。縱如
    抗告意旨所述，附表編號1 、2 所示之2 罪業已執行，然附
    表編號1 、2 所示之2 罪既與附表編號3 至11所示之9 罪合
    併定其應執行之刑，則附表編號1 、2 所示之2 罪業已執行
    部分，僅應予扣除，該2 罪之宣告刑不能認為已執行完畢。
  (三)受刑人所犯如附表編號1 、2 所示之2 罪，固經原審法院以
    98年度審訴字第2362號判決定應執行刑為有期徒刑11月確定
    。惟參諸上開最高法院59年度台抗字第367 號裁定意旨，受
    刑人既有附表編號1 至11所示之11罪應定其應執行之刑，則
    前揭附表編號1 、2 所示2 罪所定之執行刑（有期徒刑11月
    ），當然失效，仍應以附表編號1 至11所示11罪之宣告刑為
    基礎，定其應執行之刑，不得以前揭之執行刑（有期徒刑11
    月）為基礎，與其餘未定應執行刑之各宣告刑定其應執行之
    刑，自不待言。
  (四)按數罪併罰，分別宣告其罪之刑，依下列各款定其應執行者
    ：五宣告多數有期徒刑者，於各刑中之最長期以上，各刑合
    併之刑期以下，定其刑期，但不得逾30年。刑法第51條第5
    款定有明文。是本件定應執行刑，自不得逾越刑法第51條第
    5 款所定法律之外部界限，即不得重於附表編號1 至11所示
    11罪宣告刑之總和（即有期徒刑6 年8 月）；此外，亦應受
    內部界限之拘束，即不得重於前揭之執行刑（有期徒刑11月
    ），加計其餘未定應執行刑之各宣告刑（有期徒刑5 年8 月
    ）之總和（即有期徒刑6 年7 月）。
四、原審法院綜合上情，就受刑人所犯如附表編號1 至11所示11
    罪所處之刑，定其應執行之刑為有期徒刑6 年，並未逾越法
    律之外部界限及內部界限，亦未違反公平原則及比例原則，
    經核尚無違誤之處。受刑人執上開情詞，提起本件抗告，為
    無理由，應予駁回。
五、據上論結，應依刑事訴訟法第412 條，裁定如主文。
中    華    民    國  100     年    8     月    1     日
                  刑事第十一庭  審判長法  官  翁慶珍
                                      法  官  石家禎
                                      法  官  孫啟強
以上正本證明與原本無異。
如不服本裁定應於送達後5 日內向本院提出抗告狀。
中    華    民    國   100    年    8     月    1     日
                                      書記官  劉鴻瑛